## Lili Carolina Ramírez Cruz

lilic.ramirezc@gmail.com | 3197015730 – 3123835110 | www.linkedin.com/in/lili-carolina-racr

### Perfil

Trabajadora Social con experiencia en atención a población vulnerable, acompañamiento psicosocial, seguimiento a NNA, familias y comunidades, investigación y realización de informes de proceso y gestión. Cuento con gran interés por el trabajo con organizaciones humanitarias, proyectos sociales de género y protección de derechos humanos, así como construcción de paz. Me he podido relacionar desde la empatía y la ética, a través de una comunicación eficaz que me ha permitido adaptarme favorablemente a diferentes contextos, basada en el respeto por la diversidad.

#### Educación

# Consejo Latinoamericano de Ciencias Sociales (CLACSO)

Argentina

Especialización en memorias colectivas, derechos humanos y resistencias

2023-En curso

- > Seminario "Memorias colectivas y perspectivas feministas"
- > Seminario "Historia reciente, usos públicos del pasado y acción colectiva"

## Universidad Colegio Mayor de Cundinamarca

Bogotá, Colombia Octubre, 2021

Trabajo social Mención de honor

# Servicio Nacional de Aprendizaje-SENA

Gestión del Talento Humano

Bogotá, Colombia Abril, 2016

#### Habilidades técnicas

- Aptitudes en computación y paquete office
- Trabajo con comunidades vulnerables
- Aplicación de diagnóstico y análisis de contextos
- Conocimiento en DIH y Derechos de refugiados
- Orientación al resultado
- Gestión del conocimiento

# Experiencia

# Corporación Infancia y Desarrollo

Profesional psicosocial

Soacha – Cundinamarca, Colombia Octubre 2023 - Diciembre 2023

Contribuir a la construcción de paz y proyectos de vida mediante la promoción de la participación, talentos y habilidades (como la valoración de saberes, cuidado y respeto por la diversidad) en comunidades, familias y niños y niñas con condiciones de vulnerabilidad del municipio de Soacha, Cundinamarca, en el marco del proyecto "atrapasueños".

#### Logros:

- Abordaje psicosocial y regulación emocional de seis niños y niñas beneficiarias del proceso.
- Asesoría a familias en relación a la promoción de derechos y prevención de vulneraciones.
- Planeación y ejecución de 45 talleres con familias e infancia diversa.

## Fundación FEI

Bogotá, Colombia

Trabajadora social

Enero 2022 - Octubre 2023

Proporcionar acompañamiento psicosocial a nivel individual, grupal y al entorno familiar de los NNA pertenecientes al Sistema de Responsabilidad Penal para Adolescentes del ICBF con vulnerabilidades como: violencia intrafamiliar, consumo SPA, violencia sexual, abandono, migrantes, etc. Logros:

- Manejo de crisis y seguimiento psicosocial en proyecto de vida a 150 adolescentes y jóvenes
- Diseño y ejecución de intervenciones para fortalecer los procesos pedagógicos y restaurativos de

## Lili Carolina Ramírez Cruz

lilic.ramirezc@gmail.com | 3197015730 – 3123835110 | www.linkedin.com/in/lili-carolina-racr

usuarios y familias

- Apoyo al proceso de alfabetización 6 adolescentes/jóvenes
- Planeación y realización de más de 50 talleres relacionados con: factores de generatividad y riesgo, vínculos socioafectivos, relaciones interpersonales e historia de vida.

IQ outsourcing Bogotá, Colombia

Agente general – ICBF

Noviembre 2021 - Enero 2022

Asesorar e informar a ciudadanos-as sobre recepción y canalización de casos de presuntas vulneraciones de derechos a NNA, así como otros trámites relacionados con el ICBF como, por ejemplo: proceso de adopción, fijación y conciliación de custodia, pensión de alimentos y acceso a programas especializados, así como orientación y escucha activa frente a rutas psicosociales con NNA.

Logros:

• Alto grado de satisfacción de parte de NNA y usuarios de la línea.

## **Beta Group Services S.A.S**

Bogotá, Colombia

Pasante social

Agosto 2021 - Octubre 2021 (proyecto)

Apoyo en el diseño y planeación de emprendimientos de la población víctima del conflicto armado y reincorporada de la localidad de Kennedy desde la estrategia de inclusión productiva y social, así como acompañar procesos psicosociales de cada destinataria-o.

## Logros:

- Gestión social de recursos para el empoderamiento de 30 emprendimientos
- Acompañamiento emocional y técnico para el fortalecimiento de proyectos productivos.

## Nases EST-Alcaldía Local de Kennedy

Bogotá, Colombia

2021

Trabajadora social

Donanaia | EMICI

Diciembre 2020 - Febrero 2021 (proyecto)

Apoyar ejercicios de visitas domiciliarias, encuestas y sensibilizaciones a la comunidad de la localidad de Kennedy, en el marco de la estrategia de tropa social e implementación diagnostico social, mediante acercamientos a población diversa y trabajo en equipo con Juntas de Acción Comunal.

## Logros:

- Implementación y dinamismo en diagnósticos sociales a 40 familias
- Orientación y capacitación a más de 100 vendedores ambulantes sobre las normas del adecuado uso del espacio público.

## **Publicaciones - ponencias**

Publicación | Medellín, A., y Ramírez, L. (2021). Mujer adulta mayor campesina: percepción sobre su participación en la agricultura familiar en el contexto guayatuno. Revista margen N° 101. https://www.margen.org/suscri/margen101/Medellin-101.pdf

Ponencia   ENISI	2021	
Ponencia   REDCOLSI	2021	
Cursos		
Bienestar, equidad y derechos humanos, Universidad de los Andes	2023	
Atención psicosocial para personas migrantes, ONU migración	2023	
Primeros Auxilios Psicológicos (PAP), Universitat Autònoma de Barcelona	2022	
Prevención de violencias digitales hacia las mujeres, Alcaldía Mayor de Bogotá	2021	